最高法院刑事判決　　　　　　九十四年度台上字第二０六五號
　　上　訴　人　甲○○
　　　　　　　　　　　　號4樓.
　　　　　　　　　　　　（另案在台灣桃園女子監獄執行中）
上列上訴人因違反毒品危害防制條例案件，不服台灣高等法院中
華民國九十四年一月二十六日第二審判決（九十三年度上訴字第
一四二二號，起訴案號：台灣士林地方法院檢察署九十一年度偵
字第九０三七、一一五四七號、九十二年度偵字第二三九二號）
，提起上訴，本院判決如下：
    主  文
上訴駁回。
    理  由
按刑事訴訟法第三百七十七條規定：上訴於第三審法院，非以判
決違背法令為理由，不得為之。是提起第三審上訴，應以原判決
違背法令為理由，係屬法定要件。且必須依據卷內資料為具體之
指摘，並足據以辨認原判決已具備違背法令之形式，始屬相當。
本件原判決依憑上訴人甲○○於民國九十一年九月八日晚間八時
三十分許，在其位於台北縣淡水鎮番仔田二十九號「欣埔山莊」
汽車旅館一一二室之租住處，持有尚未販賣出而經警查扣之毒品
海洛因二包、一小瓶、及其使用之工具電子秤一台、塑膠勺一支
及分裝袋五個、販賣所得現金新台幣（下同）二萬九千元可證。
而扣案之白粉二小包及一小瓶送驗結果，成分均為第一級第六項
毒品海洛因，驗餘淨重合計三．九一公克（純度七．五％）有法
務部調查局九十一年十月十四日調科壹字第０四０００三一０二
號鑑定通知書一紙附卷可稽。共同被告李坤信（已判處罪刑確定
）於上揭時日，在上訴人租賃之「欣埔山莊」一一二號室內，因
所著上衣口袋裝有毒品海洛因十三小包為警查扣之事實，為上訴
人及李坤信所是認，且為證人即承辦員警溫德明於第一審審理中
結證在卷，而經警自李坤信身上查扣之上揭十三小包白粉經送驗
結果，成分為第一級第六項毒品海洛因，驗餘淨重合計三．七三
公克，亦有法務部調查局九十一年十月十四日調科壹字第０四０
００三一０三號鑑定通知書一紙附卷可稽。再依調查證據結果，
上訴人當天既有交付上揭毒品予李坤信之事實，其原因既非「保
管」，復非「拿錯」，應係李坤信於警詢初訊所供「上訴人以二
萬九千元販賣毒品」之情，符合事實，而可採信。復有扣案之現
金二萬九千元，及上訴人所有供販賣毒品用之電子秤一台等物扣
案可資佐證，上訴人販賣毒品事證明確。因而撤銷第一審此部分
科刑判決，改判論處上訴人販賣第一級毒品，處有期徒刑七年六
月，並說明上訴人及其辯護人所辯：毒品是怕施用過量而交付李
坤信保管，並非販賣予李坤信；本次員警之搜索不合法，因此搜
索扣押之毒品及其他證物不得作為本件之證據云云，不足採信。
又查上訴人持有及販賣之毒品數量不多，純度亦不高，衡情對買
入該毒品若予施用身體健康之損傷應較吸食毒品純度高者輕微，
且李坤信甫購買即被查獲，對社會所生之損害亦因而減損，以上
訴人犯罪之情狀，認宣告販賣第一級毒品之法定最低度刑猶嫌過
苛而可憫恕，爰依刑法第五十九條減輕其刑。已詳敘其所憑之證
據及認定之理由。從形式上觀察，並無違背法令之情形存在。次
查犯罪事實之認定及證據之取捨，乃事實審法院之職權，且法院
憑以認定犯罪事實之證據，並不以直接證據為限，即綜合各種證
據，本於推理作用，為其認定犯罪事實之基礎，如不違背經驗法
則與論理法則，即不得指為違法，而據為上訴第三審之理由。原
判決綜合各種證據，認定上訴人有上揭犯行，究竟違背如何之經
驗法則或論理法則，上訴意旨，並未具體指明，徒憑己見，就原
判決已說明之事項或屬原審採證認事職權之適法行使，任意指摘
有理由不備、採證違法，且仍為單純事實之爭執，難謂為適法之
第三審上訴理由。次查共同被告不利於己之陳述，固不得作為有
罪判決唯一證據，而須以補強證據證明其確與事實相符。然所謂
補強證據，並非以證明犯罪構成要件之全部事實為必要，倘其得
以佐證該陳述之犯罪非屬虛構，能予保障其陳述事實之真實性，
即已充分。又得以佐證者，雖非直接可以推斷該被告實施犯罪，
但以此項證據與共同被告之陳述綜合判斷，若足以認定犯罪事實
，仍不得謂非屬補強證據。本件原判決就如何認定上訴人販賣第
一級毒品予共同被告李坤信，除李坤信於警詢已供述明確外，並
參酌李坤信雖於偵審中為不同供述，上訴人前後辯解不一，然其
等二人對於「李坤信身上查獲之上揭毒品乃自上訴人取得」一節
，則均自白一致。復有扣案之現金二萬九千元佐證；李坤信警詢
所證購買毒品之對價事實（扣案現金，超過二萬九千元部分，核
與本件無涉），及上訴人所有供販賣毒品用之電子秤一台、販賣
毒品分裝用之塑膠勺一個及分裝袋五個扣案可資佐證，綜合判斷
，已足使一般人確信上訴人有上開犯罪事實。上訴意旨任意指摘
原判決僅以共同被告李坤信之供述為證據，有證據上理由不備之
違法，尚非上訴第三審之適法理由。其次，原判決已就上訴人主
觀上如何有營利之意圖，於判決事實及理由詳加記載說明。上訴
意旨仍執此指摘原判決有理由不備之違法，亦非合法之第三審上
訴理由。依前揭說明，其上訴違背法律上之程式，應予駁回。
據上論結，應依刑事訴訟法第三百九十五條前段，判決如主文。
中　　華　　民　　國　九十四　年　　四　　月  二十二  日
                      最高法院刑事第十一庭
                          審判長法官  洪　清　江
                                法官  石　木　欽
                                法官  李　伯　道
                                法官  韓　金　秀
                                法官  林　勤　純
      本件正本證明與原本無異
                                      書  記  官
中　　華　　民　　國　九十四　年　　四　　月  二十九  日
                                                 Ｍ
